臺灣士林地方法院民事裁定
110年度消債更字第194號
債  務  人  王淑娟  

法定代理人  滕孟豪律師（法扶律師）
上列當事人聲請更生事件，本院裁定如下：
    主  文
債務人王淑娟自中華民國一百一十一年三月十日十七時起開始更
生程序。
命司法事務官進行本件更生程序。
    理  由
一、按債務人對於金融機構負債務者，在聲請更生或清算前，應
    向最大債權金融機構請求協商債務清償方案，或向其住、居
    所地之法院或鄉、鎮、市、區調解委員會聲請債務清理之調
    解，消費者債務清理條例第151條第1項定有明文。次按，債
    務人不能清償債務或有不能清償之虞，且無擔保或無優先權
    之本金及利息債務總額未逾新臺幣（下同）1,200萬元者，
    於法院裁定開始清算程序或宣告破產前，得向法院聲請更生
    ，觀諸同條例第3條、第42條第1項規定自明。又法院開始更
    生程序之裁定，應載明其年、月、日、時，並即時發生效力
    。法院開始更生或清算程序後，得命司法事務官進行更生或
    清算程序，必要時得選任律師、會計師或其他適當之自然人
    或法人一人為監督人或管理人，復為同條例第45條第1項、
    第16條所明定。
二、聲請意旨略以：伊有不能清償債務之虞，前已向法院聲請債
    務清理之調解，惟調解不成立。又伊無擔保或無優先權之本
    金及利息債務總額未逾1,200萬元，復未經法院裁定開始清
    算程序或宣告破產，爰聲請更生等語。
三、經查，債務人所主張之上開事實，有債務人現戶全戶戶籍謄
    本（見本院110年度司消債調字第134號卷，下稱調解卷，第
    3頁）、財團法人金融聯合徵信中心當事人綜合信用報告之
    債務清理條例前置協商專用債權人清冊（見調解卷第10頁至
    第12頁）、財團法人金融聯合徵信中心當事人綜合信用報告
    （見調解卷第13頁至第16頁）、107至109年度綜合所得稅各
    類所得資料清單（見調解卷第6頁至第7頁，本院卷第66頁）
    、全國財產稅總歸戶財產查詢清單（見調解卷第8頁）、調
    解不成立證明書（見調解卷第79頁）、機車車號000-0000號
    之行照影本（見本院卷第68頁）、郵局之存摺資料（見本院
    卷第70頁）、中華民國人壽保險商業同業公會投保查詢資料
    （見本院卷第84頁）、薪資單（見本院卷第86頁）、法務部
    矯正署桃園女子監獄111年2月15日桃女監總決字第11100102
    600號函及附件（見本院卷第154頁至第156頁）、最新勞工
    保險被保險人投保資料表（見調解卷第4頁）、臺北市政府
    社會局110年10月26日北市社助字第11031515433號函（見本
    院卷第44頁）、房屋租賃契約書（見本院卷第88頁至第90頁
    ）、債務人母親之108至109年度綜合所得稅各類所得資料清
    單及全國財產稅總歸戶財產查詢清單（見本院卷第126頁至
    第130頁）、家族系統表（見本院卷第118頁）、債務人手足
    之108至109年度綜合所得稅各類所得資料清單及全國財產稅
    總歸戶財產查詢清單（見本院卷第120頁至第124頁）等為證
    ，核閱屬實。是債務人擔任洗碗工，每月收入約2萬4,000元
    至2萬4,640元（見本院卷第86頁），名下原有民國109年出
    廠之車號000-0000號機車1台，經估價約4萬3,271元（見本
    院卷第62頁至第63頁），然該機車已於110年12月間以3萬5,
    000元出售予機車行（見本院卷第146頁），另債務人前於監
    獄服刑，出監時領有保管金4,696元（見本院卷第154頁至第
    156頁），又除每月個人必要生活費用外，債務人尚須負擔
    母親扶養費用每月1,000元等情（見本院卷第92頁）。惟債
    務人負擔之債務依債權人清冊所載至少117萬7,020元（見調
    解卷第9頁正反面），就債務人目前收支情形，以其每月可
    清償2,439元（計算式：24,640－21,201－1,000＝2,439）計算
    ，至少需約40年（計算式：1,177,020÷2,439÷12≒40.2）始
    能清償完畢，應認其已不能清償債務。此外，債務人無擔保
    或無優先權之債務總額未逾1,200萬元，且無同條例第6條第
    3項、第8條或第46條各款所定駁回更生聲請之事由存在，則
    債務人聲請更生，應屬有據。揆諸首開說明，應予開始更生
    程序，並命司法事務官進行本件更生程序。
四、爰裁定如主文。
中　　華　　民　　國　　111 　年　　3 　　月　　10　　日
                  民事第三庭  法  官  劉育琳  
以上正本係照原本作成。
本件裁定不得抗告。
中　　華　　民　　國　　111 　年　　3 　　月　　10　　日
                              書記官  邱勃英